臺灣臺中地方法院刑事判決　　　　　　　　　　　　八十九年度訴字第一一九六號
　　公　訴　人　臺灣臺中地方法院檢察署檢察官
　　被　　　告　乙○○
　　選任辯護人　徐文宗
右列被告因貪污治罪條例案件，經檢察官提起公訴（八十九年度偵字第一九號），本
院判決如左：
    主  文
乙○○行使公務員明知為不實之事項，而登載於職務上所掌之公文書，足以生損害於
公眾，處有期徒刑貳年，緩刑伍年。
    事  實
一、乙○○於民國八十四年間，擔任臺灣省交通處公路局第二區工程處（以下簡稱二
    工處）第五工務段（現已更名為谷關段，以下簡稱五工段）段長，職司綜理所有
    五工段道路之養護及新建工程之設計、編定預算、發包，及該段所屬人員之考核
    、指揮等業務，係依法令從事於公務之人員。其於八十四年三月間，經二工處處
    長戊○○告知該處之新建隧道工程規劃預算執行進度落後，要其從五工段至大禹
    嶺之間，尋找急需改善工程，編列預算，移用上開工程預算，以免日後該機關因
    執行預算不力，而遭行政懲處，竟明知：台八線谷關至大禹嶺段部分路段，並無
    路幅狹窄，路基路面護欄沈陷變形損壞，及邊坡土壤沖蝕不穩定之情事，尚無辦
    理緊急施工之必要，仍於其職務上所掌「八十四年三月三十一日晚上八時於五工
    段書立之簽辦單」之公文書上，登載：「台八線谷關至大禹嶺段部分路段，路幅
    狹窄，路基路面護欄沈陷變形損壞，及邊坡土壤沖蝕不穩定，需辦理緊急施工。
    」等不實之事項，足以生損害於一般公眾對於公文書公正性之信賴。嗣乙○○並
    將該登載不實之事項之簽辦單之公文書，連同其指示五工段承辦人員製作之工程
    預算書，一併持以向上級機關行使陳報，擬將上開施工落後之新建隧道工程預算
    ，移用至八十四年度谷關至大禹嶺段交通瓶頸改善計畫；且以：雨季即將來臨，
    為維持行車安全及爭取時效為由，請二工處處長戊○○核准，緊急辦理比價施工
    ，致使二工處處長戊○○誤信該簽報單之公文書所載之不實事項，准許乙○○簽
    報之事項，因而移用新建隧道工程預算共計六千零四十七萬五千三百三十七元，
    至如附表所示編號一至十六路段之紐澤西護欄改善、邊坡防護及路基路面拓寬改
    善等工程。
二、案經法務部調查局台北市調查處移送臺灣臺中地方法院檢察署檢察官偵查起訴。
    理  由
一、（一）訊據被告乙○○對於：曾於右揭時地，擔任五工段段長，並以簽辦單之公
    文書，以「台八線谷關至大禹嶺段部分路段路幅狹窄，路基路面護欄沈陷變形損
    壞，及邊坡土壤沖蝕不穩定」為由，陳報擬將新建隧道之預算，移用至八十四年
    度谷關至大禹嶺段交通瓶頸改善計畫，嗣獲准移移用新建隧道工程預算共計六千
    零四十七萬五千三百三十七元，至如附表所示編號一至十六路段之紐澤西護欄改
    善、邊坡防護及路基路面拓寬改善等工程之事實，坦白承認，惟辯稱：「台八線
    谷關至大禹嶺段部分，路段路幅狹窄，路基路面護欄沈陷變形損壞，及邊坡土壤
    沖蝕不穩定」並非不實之事項，其係據實簽報。當時其固有至現場履勘，並有照
    相，但沒有製作會勘紀錄，且因時間久遠，亦無法提出相片證明簽辦單上所載之
    事項為真實云云。（二）惟查：(1)被告於八十八年五月三日為檢察官訊問時，已
    自承：本件工程之路段，當時並無災害。且簽報上開簽辦單前，曾親自至現場看
    過等語（參八十八年度偵字第一八三五號偵查卷第五三頁背面、第七五頁背面）
    。(2)證人即二工處處長戊○○於本院八十九年九月的四日審理時，結稱：於八
    十四年二月間，經交通部公路局葉副局長告知，新建隧道工程預算之執行進度落
    後，要二工處從五工段至大禹嶺之間，尋找一個急需改善之工程項目，先測量編
    列預算，將上開執行進度落後之預算，移用至急需改善之工程。之後伊便指示被
    告辦理等語。嗣被告即上簽，而伊雖未至本案工程之現場查看，但係其於八十一
    年擔任副處長時之親身經歷，判斷被告簽辦單上所載事項，應符合急要改善之情
    形，便予以批准等語。證人即五工段梨山站站長李平霖於八十七年七月九日為
    法務部調查局詢問時，證稱：本案以雨季將臨等由，要求廠商以六十天工期趕工
    ，但實務上雨季趕工，施工不易，且因施工封閉道路，反而易生行車事故，一般
    均避免在雨季施工，本件工程依發包前後道路狀況，亦無路況受損急需維修，其
    發包理由確屬牽強，且就台灣省交通處公路局之規範，急要工程之定義應指危及
    道路暢通或安全，如道路破壞或下陷等，而一般道路改善、改良工程，應非急要
    工程，又依稽查條例，同性質之工程，不可分包，因為分包同性質之工程不符合
    經濟效益等語（參八十七年度他字第八八三號偵查卷第一六五頁、第一七○頁）
    。嗣於八十八年五月三日為檢察官訊問時，證稱：本件工程並非天災、人禍（參
    八十八年度偵字第一八三五號偵查卷第五二頁正面）。證人即承攬如附表所示
    工程之宏儀營造股份有限公司（以下簡稱宏儀公司）實際負責人胡聯雄於八十七
    年一月八日為法務部調查局詢問時，證稱：以往宏儀公司所承攬的工程都是天然
    災害造成道路坍方、缺口之緊急搶修之修復工程。甚少承攬如本案之上開改善工
    程，本案工程與以往之緊急工程，並不相同，不過本案工程皆要求須在八十四年
    六月底以前完工等語（參八十七年度他字第八八三號偵查卷第二六九頁）。嗣於
    八十八年一月八日為檢察官訊問時，證稱：渠所承攬之如附表所示工程之路段，
    當時並沒有發生如颱風、地震等天然災害；至於為何五工段要發包搶修該路段，
    可能是因為快六月份了，預算經費需要清耗等語（參八十七年度他字第八八三號
    偵查卷第三二○頁、第三二一頁）。證人即五工段工務員廖勝弘於八十八年五
    月七日為檢察官訊問時，證稱：所承辦之路段，有至現場看過，現場並無坍方，
    但有落石之可能等語（參八十八年度偵字第一八三五號偵查卷第七四頁背面）。
    證人即五工段約雇工務員仇永輝於八十八年五月七日為檢察官訊問時，證稱：
    所承辦之路段，有至現場看過並測量。但當時並無辦理緊急工程之必要，僅邊坡
    有龜裂的狀況等語（參八十八年度偵字第一八三五號偵查卷第七五頁正面）。
    證人即五工段助理工務員己○○於八十八年五月七日為檢察官訊問時，證稱：所
    承辦之路段，有至現場看過，亦有測量，當時雖有塌陷情形，但已清除，僅路面
    有部分下陷等語（參八十八年度偵字第一八三五號偵查卷第七五頁背面）。證
    人即五工段約僱助理工務員丁○○於八十八年五月三日為檢察官訊問時，證稱：
    本件工程並無坍方、路基缺口等符合緊急工程之災害存在等語（參八十八年度偵
    字第一八三五號偵查卷第五四頁背面、第五五頁背面）。嗣於本院八十九年九月
    四日審理時，結稱：所負責之路段有至現場看過亦有測量過，當時有的護欄有壞
    掉等語。證人即五工段助理工務員甲○○於八十八年五月三日為檢察官訊問時
    ，證稱：本件工程，當時並無坍方、阻斷交通及損壞情形有擴大之虞等緊急工程
    災害存在等語（參八十八年度偵字第一八三五號偵查卷第五六頁正面）。證人
    即二工處梨山工作站監工丙○○於八十八年五月三日為檢察官訊問時，證稱：承
    辦本件工程之路段，當時並無坍方影響交通等情形，僅路面較差，但無影響交通
    等語（參八十八年度偵字第一八三五號偵查卷第五六頁背面）。(3)由上所述，足
    見被告於八十八年三月三十一日簽辦單所載：「台八線谷關至大禹嶺段部分路段
    路，幅狹窄，路基路面護欄沈陷變形損壞，及邊坡土壤沖蝕不穩定之情事，需辦
    理緊急施工」等事項，顯係不實之事項，且為被告所明知。況被告曾歷任助理工
    務員、工務員、幫工程司、副工程司等職，已為其所自承，故其從基層做起，資
    歷豐富，益證被告就本件工程是否符合緊急工程之要件，應知之甚明。是其前揭
    所辯，尚無可採。(4)至證人己○○於本院八十九年九月四日審理時，翻異前詞，
    改證稱：負責承辦之路段，當時的路況有損壞，路基有下陷，下陷的厚度約與原
    來的路基有六、七十公分。邊坡防護工程部分，因為之前有一個災害，有土石流
    衝到路面，才做邊坡防護，而護欄部分有的損壤，有的高度不足，才做改善工程
    云云，及證人丙○○於本院八十九年九月四日審理時，翻異前詞，改證稱：負責
    承辦之路段，當時有損壞的情形，路面有凹凸不平的情形很嚴重，而邊坡有側移
    的現象，當時確有急要改善的必要云云，經核均與前揭所證情節不符，亦與上開
    其他證人所證情節相悖，顯係該二人恐日後自身亦遭懲處，及意圖迴護被告所為
    之舉，尚不足以據為被告有利之認定。是本件事證明確，被告犯行洵堪認定。
二、（一）被告將上開不實之事項，登載於其職務上所掌簽辦單之公文書上，並持以
    向二工處處長陳報，致使二工處處長戊○○誤信該簽報單之公文書所載之不實事
    項，准許乙○○所簽報之事項，因而移用新建隧道工程預算共計六千零四十七萬
    五千三百三十七元，至如附表所示編號一至十六路段之紐澤西護欄改善、邊坡防
    護及路基路面拓寬改善等工程，顯已損害一般公眾對公文書公正性之信賴。故核
    被告所為，係犯刑法第第二百十六條、第二百十三條行使公務員登載不實之公文
    書罪。又被告所犯公務員登載不實事項於公文書之低度行為，已為其之後之行使
    公務員登載不實之公文書之高度行為所吸收，不另論罪。公訴人固僅就被告所犯
    公務員登載不實事項於公文書部分行為，提起公訴，然被告所犯行使公務員登載
    不實之公文書行為，因與起訴部分具有實質上一罪之關係，應為起訴之效力所及
    ，本院自得予以審理。（二）爰審酌：被告年歲已大，係因受上級指示，致為圖
    消化預算，以免日後所屬機關因執行預算不力，而遭行政懲處，致犯刑章，其個
    人實際上並未圖得利益，且犯罪手段尚屬平和，但所為嚴重破壤國家預算之有效
    執行，及公文書之公正性，犯罪後未坦承犯行等一切情狀，量處如主文所示之刑
    。未查：被告前未曾受有期徒刑以上刑之宣告，有臺灣高等法院被告全國前案紀
    錄表、臺灣臺中地方法院檢察署刑案資料查註紀錄表各一紙在卷可按，本院認被
    告係因一時失慮、致罹刑章，且年歲已大，經此偵、審程序後，當知所警惕，而
    信無再犯之虞，是所宣告之刑，以暫不執行為適當，併予宣告緩刑五年，以啟自
    新。
三、（一）公訴意旨另以：被告明知各機關營繕工程及購置、定製、變賣財物，在一
    百萬元以上者，應公告招標辦理之，以及得標廠商訂約時，不論工程金額多寡，
    均應繳納決標總價百分之十二之履約保證金，而臺灣省交通處公路局僅授權五工
    段，就一百萬元以下之工程，不收取保證金，及臺灣省交通處公路局一定金額以
    下公路災害搶修工程在（1）阻斷交通之坍方（2）阻斷交通之路基缺口剩餘寬度
    未達四公尺，有繼續擴大，危害交通安全之條件下，各區工程處始能以緊急處理
    為由，簽報以比價或議價辦理等規定，及被告所主管之台八線谷關至大禹嶺段道
    路，並無必須緊急施工之情事。其為消化預算，並基於圖利欣隆營造有限公司（
    以下簡稱欣隆公司）及宏儀公司之犯意，將其所主管之台八線谷關至大禹嶺段如
    附表所示編號一至十六路段之紐澤西護欄改善、邊坡防護、路基路面拓寬改善等
    ，共計總價六千零四十七萬五千三百三十七元之工程，分割成十六件工程，使每
    件工程之工程款皆低於五百萬元，讓欲參與投標之丙級營造廠欣隆公司有資格承
    攬。並將已分割之十六件工程，分派由案外人即五工段約僱助理工務員丁○○、
    己○○，約僱工務員仇永輝，約僱監工廖勝宏、甲○○，及五工段梨山工作站監
    工丙○○等人承辦（分派情形如附表所示），指示彼等編製前述工程預算時，不
    可超過五百萬元，並在比價請示單上，填寫屬丙級營造廠之欣隆公司或宏儀公司
    及其他陪標廠商（如帶春營造有限公司、三偉營造股份有限公司、榮元營造有限
    公司、僑益營造有限公司、明煌股份營造有限公司、強生股份營造有限公司等）
    ，任由欣隆公司及宏儀公司購買上述陪標廠商所需之標單、圖說，且代填標價。
    嗣在該十六件工程比價程序中，未依規定收取押標金，致由欣隆公司於八十四年
    四月十九日，順利標得前述十六件工程中之九件工程、宏儀營造於同日、同年月
    二十五日，分別標得其餘七件工程（詳如附表），兩者恰好以台八線６０Ｋ左右
    為分野，因而分別圖利（以工程總價款百分之十五為利潤計算）欣隆公司及負責
    人陳石爐約四百九十一萬五千二百二十五元，宏儀公司及負責人胡聯雄約四百一
    十五萬六千零七十六元。另於決標後，亦未依規定收取履約保證金，因而分別圖
    利欣隆公司履約保證金利息（以週年利率百分之六，自開標日起計算至決算日止
    ）約三十六萬三千九百三十元，宏儀公司約五十二萬九千四百八十八元，合計圖
    利該二公司，共計約九百九十六萬四千七百一十九元等情。而認被告另涉犯貪污
    治罪條例第六條第一項四款之圖利罪嫌云云。（二）訊據被告堅決否認有何圖利
    之犯行，辯稱：其係依法行政，並無圖利之行為等語。（三）經查：(1)被告行為
    後，貪污治罪條例第六條第一項第四款之圖利罪，業於九十年十一月七日，經總
    統以（九○）華總一義字第九○○○二一七六四○號令修正公布。修正後加列「
    明知違背法令」、「圖自己或其他私人」、「因而獲得利益」等為該罪之構成要
    件。而依該修正理由第二項所載，所稱「法令」係指包括法律、法律授權之法規
    命令、職權命令、自治條例、自治規則、委辦規則等，對多數不特定人民就一般
    事項所作對外發生效果之規定而言，行政機關內部之行政規則，則不包括在內。
    (2)承前所述，被告係接獲上級指示後，為圖消化機關執行進度落後之預算，致登
    載上開不實之事項於簽辦單上，應堪認其主觀上應無圖取其自己或如附表所示得
    標廠商不法利益之意圖。況公訴人所指被告違反之相關規定（即未收取押標金與
    履約保證金部分），有僅屬行政機關內部之函示或行政規則，並非屬對多數不特
    定人民就一般事項所作對外發生效果之規定，已非屬修正後貪污治罪條例所稱之
    「法令」。且被告係作業程序，簽報經其上級機關即二工處核准後，始發包如附
    表之工程，實難認其所為仍符合修法後之「明知違背法令」之構成要件。(3)又綜
    觀前開證人等所證情節，應堪認如附表所示之工程實際仍有施工之利益與需要，
    惟僅係非屬緊急工程而已，理應按年度計劃以平常工程之方式，逐一編列預算，
    予以發包施工，而不應虛構符合緊急工程之情形，向上簽報以緊急工程方式發包
    施工該等工程。然由此益證被告主觀上，應無圖取其自己或他人私人不法利益之
    意圖存在甚明。(4)再者，公訴人以上開工程總價款之百分之十五，作為認定被告
    為得標廠商所圖之不法利益之依據。然本院遍觀全卷，並無足夠之積極證據，得
    以證明如附表所示二家得標公司之負責人，有與被告共同基於圖利之犯意聯絡，
    而應依貪污治罪條例第三條規定，與被告共同負圖利之罪責。準此，如附表所示
    之二家公司，既係合法地依據契約約定施作工程，於工程完工後受領工程款之給
    付，自難認承攬廠商於扣除相關成本費用後，所獲取之利益尚屬圖利罪所指之「
    不法利益」。析言之，承攬廠商既係合法承攬工程，則所獲取之工程利益，應屬
    合法之利潤，而非不法利益。進者，亦無其他證據足認被告實際上有因如附表所
    示之工程，獲取自己之利益。從而，亦難認被告所為，已符合修正後之圖利罪所
    定「圖自己或其他私人之不法利益」之構成要件。(5)此外，復查無其他積極之證
    據，證明被告確有符合修正後圖利罪所定構成要件之犯行，自難率以該罪相繩。
    茲因公訴意旨認被告所涉此部分圖利犯嫌，與前揭被告論罪科刑部分，具有牽連
    犯之裁判上一罪之關係，爰就此部分不另為無罪之諭知，附予敘明。
據上論斷，應依刑事訴訟法第二百九十九條第一項前段，刑法第二百十六條、二百十
三條、第七十四條第一款，判決如主文。
中      華      民      國      九十一      年      三      月    十八  日
                                    臺灣臺中地方法院刑事第六庭
                                        法  官  唐  敏  寶
右正本證明與原本無異。
如不服本判決，應於送達後十日內向本院提出上訴狀（須附繕本），上訴於臺灣高等
法院臺中分院。
                                        書記官
中      華      民      國      九十一      年      三      月    十八  日
附錄論罪科刑法條
刑法第二百十三條
公務員明知為不實之事項，而登載於職務上所掌之公文書，足以生損害於公眾或他人
者，處一年以上七年以下有期徒刑。
刑法第二百十六條
行使第二百十條至第二百十五條之文書者，依偽造、變造文書或登載不實事項或使登
載不實事項之規定處斷。
附表：
┌────────────────────────────────────┐
│   │    工程名稱  │ 比價時間 │比價廠商│得標廠商│得標金額│承辦人員 │
│   │              │          │        │        │（新台幣││
│   │              │          │        │        │／元）  │         │
│   ├───────┼─────┼────┼────┼────┼─────
│   │五段谷關至大禹│八十四年  │帶春營造│欣隆營造│0000000 │ 仇永輝  │
│一 │嶺交通安全８５│四月十九日│欣隆營造│        │        │         │
│   │ｃｍ紐澤西護欄│上午十一時│宏儀營造│        │        │         │
│   │鋼模製作工程  │          │        │        │        │         │
│   ├───────┼─────┼────┼────┼────┼─────
│   │台八線３８Ｋ＋│八十四年  │欣隆營造│欣隆營造│0000000 │ 丁○○  │
│二 │２００～４７Ｋ│四月十九日│宏儀營造│        │        │         │
│   │＋５４０紐澤西│上午十一時│三偉營造│        │        │         │
│   │護欄改善工程  │          │        │        │        │         │
│   ├───────┼─────┼────┼────┼────┼─────
│   │台八線４７Ｋ＋│八十四年  │欣隆營造│欣隆營造│0000000 │         │
│三 │６５０～５３Ｋ│四月十九日│宏儀營造│        │        │ 丁○○  │
│   │＋６４０紐澤西│上午十一時│三偉營造│        │        │         │
│   │護欄改善工程  │          │        │        │        │         │
│   ├───────┼─────┼────┼────┼────┼─────
│   │台八線５３Ｋ＋│八十四年  │欣隆營造│欣隆營造│0000000 │         │
│四 │６４０～５９Ｋ│四月十九日│宏儀營造│        │        │ 己○○  │
│   │＋２８０紐澤西│上午十一時│三偉營造│        │        │ 丁○○  │
│   │護欄改善工程  │          │        │        │        │         │
│   ├───────┼─────┼────┼────┼────┼─────
│   │台八線５９Ｋ＋│八十四年  │欣隆營造│欣隆營造│0000000 │         │
│五 │３５０～７６Ｋ│四月十九日│宏儀營造│        │        │ 仇永輝  │
│   │＋０４０紐澤西│上午十一時│帶春營造│        │        │         │
│   │護欄改善工程  │          │        │        │        │         │
│   ├───────┼─────┼────┼────┼────┼─────
│   │台八線７６Ｋ＋│八十四年  │榮元營造│宏儀營造│0000000 │         │
│六 │２００～９９Ｋ│四月十九日│宏儀營造│        │        │ 仇永輝  │
│   │＋３９０紐澤西│上午十一時│欣隆營造│        │        │         │
│   │護欄改善工程  │          │        │        │        │         │
│   ├───────┼─────┼────┼────┼────┼─────
│   │台八線１０２Ｋ│八十四年  │榮元營造│宏儀營造│0000000 │         │
│   │＋７００～１１│四月十九日│宏儀營造│        │        │ 甲○○  │
│七 │０Ｋ＋２４０紐│上午十一時│欣隆營造│        │        │         │
│   │澤西護欄改善工│          │        │        │        │         │
│   │程            │          │        │        │        │         │
│   ├───────┼─────┼────┼────┼────┼─────
│   │台八線６０Ｋ＋│八十四年  │欣隆營造│欣隆營造│0000000 │         │
│八 │１５０～６０Ｋ│四月十九日│宏儀營造│        │        │ 己○○  │
│   │＋２００邊坡坊│上午十一時│三偉營造│        │        │ 丁○○  │
│   │護工程        │          │        │        │        │         │
│   ├───────┼─────┼────┼────┼────┼─────
│   │台八線６０Ｋ＋│八十四年  │欣隆營造│欣隆營造│0000000 │         │
│九 │６５０～６０Ｋ│四月十九日│宏儀營造│        │        │ 丁○○  │
│   │＋７００邊坡坊│上午十一時│三偉營造│        │        │         │
│   │護工程        │          │        │        │        │         │
│   ├───────┼─────┼────┼────┼────┼─────
│   │台八線６２Ｋ＋│八十四年  │宏儀營造│宏儀營造│0000000 │         │
│十 │７００～７２Ｋ│四月十九日│榮元營造│        │        │ 丁○○  │
│   │＋４００邊坡坊│上午十一時│僑益營造│        │        │         │
│   │護工程        │          │        │        │        │         │
│   ├───────┼─────┼────┼────┼────┼─────
│   │台八線１０９Ｋ│八十四年  │宏儀營造│宏儀營造│0000000 │ 丙○○  │
│十 │＋９２０～１１│四月十九日│榮元營造│        │        │         │
│一 │０Ｋ＋２２０邊│上午十一時│僑益營造│        │        │         │
│   │坡防護工程    │          │        │        │        │         │
│   ├───────┼─────┼────┼────┼────┼─────
│   │台八線６７Ｋ＋│八十四年  │欣隆營造│欣隆營造│0000000 │         │
│十 │６００～６７Ｋ│四月十九日│宏儀營造│        │        │ 己○○  │
│二 │＋８００及７８│上午十一時│三偉營造│        │        │ 丁○○  │
│   │Ｋ＋９１０路基│          │        │        │        │         │
│   │路面改善工程  │          │        │        │        │         │
│   ├───────┼─────┼────┼────┼────┼─────
│   │台八線９４Ｋ＋│八十四年  │宏儀營造│宏儀營造│0000000 │         │
│十 │７００～９５Ｋ│四月二十五│榮元營造│        │    │ 丙○○  │
│三 │＋０００路機路│日上午十一│僑益營造│        │        │         │
│   │面改善工程    │時        │        │        │        │         │
│   ├───────┼─────┼────┼────┼────┼─────
│   │台八線９５Ｋ＋│八十四年  │宏儀營造│宏儀營造│0000000 │         │
│十 │８００～９６Ｋ│四月二十五│明煌營造│        │        │ 丙○○  │
│四 │＋０００路機路│日上午十一│強生營造│        │        │         │
│   │面改善工程    │時        │        │        │        │         │
│   ├───────┼─────┼────┼────┼────┼─────
│   │台八線１０８Ｋ│八十四年  │宏儀營造│宏儀營造│0000000 │         │
│十 │＋４００～１０│四月十九日│榮元營造│        │        │ 甲○○  │
│五 │８Ｋ＋４５０彎│上午十一時│僑益營造│        │        │         │
│   │道改善工程    │          │        │        │        │         │
│   ├───────┼─────┼────┼────┼────┼─────
│   │台八甲線１５Ｋ│八十四年  │欣隆營造│欣隆營造│0000000 │ 廖勝弘  │
│十 │＋２００～１５│四月十九日│宏儀營造│        │        │         │
│六 │Ｋ＋２４０邊坡│上午十一時│三偉營造│        │        │         │
│   │防護工程      │          │        │        │        │         │
│   │              │          │        │        │        │         │
└────────────────────────────────────┘
